臺灣臺北地方法院刑事裁定　
110年度訴字第697號
公  訴  人  臺灣臺北地方檢察署檢察官
被      告  林子豪



選任辯護人  唐正昱律師
            閻道至律師
被      告  邱思衛



選任辯護人  黃慧仙律師
被      告  林世融





選任辯護人  楊偉毓律師
            葉慶人律師
被      告  巫愷軒

                    籍設臺北市○○區○○路000號0樓(士林區戶政事務所)


選任辯護人  黃啟銘律師
被      告  陳建國




選任辯護人  黃豐欽律師
被      告  蔡哲友



選任辯護人  許瑞榮律師
被      告  周瑋晟



選任辯護人  彭彥植律師
            廖孟意律師
            蕭棋云律師
上列被告因違反毒品危害防制條例等案件，經檢察官提起公訴（
110年度偵字第17089、19036、22028、24065號），本院裁定如
下：
    主  文
林子豪、邱思衛、林世融、巫愷軒、陳建國、蔡哲友、周瑋晟均
自民國壹佰壹拾年拾貳月玖日起，延長羈押貳月，並均禁止接見
、通信。
    理  由
一、按羈押被告，審判中不得逾3月，但有繼續羈押之必要者，
    得於期間未滿前，經法院依第101條或第101條之1規定訊問
    被告後，以裁定延長之；延長羈押期間，審判中每次不得逾
    2月，如所犯最重本刑為10年以下有期徒刑以下之刑者，第
    一審、第二審以3次為限，第三審以1次為限，刑事訴訟法第
    108條第1項、第5項分別定有明文。次按被告經法官訊問後
    ，認為犯罪嫌疑重大，而有下列情形之一，非予羈押，顯難
    進行追訴、審判或執行者，得羈押之︰(一)逃亡或有事實足
    認為有逃亡之虞者。(二)有事實足認為有湮滅、偽造、變造
    證據或勾串共犯或證人之虞者。(三)所犯為死刑、無期徒刑
    或最輕本刑為5年以上有期徒刑之罪者，有相當理由認為有
    逃亡、湮滅、偽造、變造證據或勾串共犯或證人之虞者，刑
    事訴訟法第101條第1項亦定有明文。另被告有無羈押之原因
    與羈押之必要性，以及執行羈押後，其羈押之原因是否依然
    存在，需否繼續羈押，均屬法院得依職權裁量之事項，倘不
    違背客觀存在之經驗法則或論理法則，即無違背法令可言，
    且據憑之基礎事實判斷，並不以嚴格證明為必要，其以自由
    證明，即為充足。再按釋字第665號解釋，係要求附加考量
    被告除犯刑事訴訟法第101條第1項第3款所列重罪外，是否
    有相當理由足認其有逃亡、湮滅、偽造、變造證據或勾串共
    犯或證人等之虞。該等附加考量與單純考量同條第1項第1款
    、第2款之羈押原因仍有程度之不同。是以伴同重罪羈押予
    以考量之逃亡之虞，與單純成為羈押原因之逃亡之虞其強度
    尚有差異，亦即伴同重罪羈押考量之逃亡之虞，其理由強度
    可能未足以單獨成為羈押原因，然得以與重罪羈押之羈押原
    因互佐。另重罪常伴隨有逃亡、滅證之高度可能，係趨吉避
    凶、脫免刑責、不甘受罰之基本人性，倘一般正常之人，依
    其合理判斷，可認為該犯重罪，嫌疑重大之人具有逃亡或滅
    證之相當或然率存在，即已該當「相當理由」之認定標準，
    不以達到充分可信或確定程度為必要（最高法院100年度台
    抗字第246號裁定要旨參照）。
二、本件被告林子豪、邱思衛、林世融、巫愷軒、陳建國、蔡哲
    友、周瑋晟因違反毒品危害防制條例案件，經檢察官以渠等
    均涉嫌違反毒品危害防制條例第4條第2項、第6項之運輸第
    二級毒品未遂罪嫌提起公訴，經訊問後，認被告7人均涉犯
    上開犯罪嫌疑重大，且渠等本件所犯運輸第二級毒品罪嫌，
    為最輕本刑5年以上有期徒刑之重罪，又本案查獲之毒品數
    量龐大，若經判刑，重刑可期，衡情當有趨吉避凶、脫免刑
    責之可能，且林世融、蔡哲友、陳建國於案發時確有逃逸之
    行徑，故有相當理由被告7人足認有逃亡之虞；另佐以周瑋
    晟、邱思衛於案發前均使用通訊軟體聯繫，且周璋晟於案發
    當日遭警查獲後旋即有傳送訊息通知其他人之舉動，又各同
    案被告仍有於審理中以證人身分予以對質詰問之可能，堪認
    被告7人間可能透過網路通訊等途徑溝通，而有相當理由足
    認有勾串之可能，因認被告7人所涉上開犯罪嫌疑重大，且
    有羈押之原因，非予羈押，顯難進行審判或執行，是有刑事
    訴訟法第101條第1項第3款羈押之原因並有羈押之必要，乃
    於民國110年9月9日執行羈押並禁止接見通信，合先敘明。
三、茲因被告7人羈押期間即將屆滿，經本院訊問，並聽取檢察
    官、被告7人及渠等辯護人之意見後，本院認巫愷軒就其所
    涉運輸第二級毒品未遂犯嫌坦承不諱，林子豪、邱思衛、林
    世融、陳建國、蔡哲友、周瑋晟雖均否認有運輸第二級毒品
    未遂犯行，然本案已有卷內相關之證人證詞、通訊軟體對話
    紀錄、蒐證畫面及扣案物等證據可佐，足認被告7人均犯罪
    嫌疑重大。再者，林世融、蔡哲友、陳建國、邱思衛於案發
    當天確有逃逸行徑，林子豪及周瑋晟則係經警拘提後方到案
    ，另參以被告7人所涉運輸第二級毒品未遂罪，為法定本刑
    無期徒刑或10年以上有期徒刑之重罪，本案查獲之毒品數量
    甚鉅，如經有罪判決，重刑可期，參以趨吉避凶、脫免刑責
    、不甘受罰乃基本人性，依一般社會通念，被告7人為規避
    刑罰之執行而妨礙審判及執行程序進行之可能性增加，國家
    刑罰權有難以實現之危險，有相當理由足認有逃亡之虞。此
    外，被告7人各自供述已有前後不一之情，巫愷軒於偵訊中
    自承前於警詢之初附和邱思衛之說詞而為不實陳述，更虛構
    情節掩飾林子豪之身分，周瑋晟、邱思衛於案發前均使用通
    訊軟體聯繫，且周瑋晟於案發當日遭警查獲後旋即有傳送訊
    息通知其他人之舉動，堪認被告7人間可能透過網路通訊等
    途徑溝通，又依目前訴訟進度，被告7人均仍有於審理中對
    彼此進行交互詰問之必要，而有相當理由足認有勾串之虞。
    末經本院綜合考量國家刑事司法權之有效行使、社會秩序及
    公共利益、被告人身自由之限制等情，認其他侵害較小之替
    代手段，均不足以確保本案日後審判、執行之順利進行，是
    無從以具保、限制住居等手段代替之，而仍有羈押之必要。
    此外，本案復查無何刑事訴訟法第114條各款所定之情形，
    被告7人均應自110年12月9日起延長羈押2月，並均禁止接見
    、通信。
四、依刑事訴訟法第108條第1項、第5項，裁定如主文。 
中　　華　　民　　國　　110 　年　　12　　月　　2 　　日
　　　　　　　　　刑事第三庭  審判長法　官　馮昌偉
　　　　　　　　　                  法  官  許峻彬
　　　　　　　　　                  法  官  蕭如儀
上正本證明與原本無異。
如不服本裁定，應於裁定送達後5日內向本院提出抗告狀。因疫
情而遲誤不變期間，得向法院聲請回復原狀。
                                    書記官  林書伃
中　　華　　民　　國　　110 　年　　12　　月　　2 　　日